【裁判字號】    99,易,3901
【裁判日期】    991231
【裁判案由】    毒品危害防制條例
【裁判全文】
臺灣臺中地方法院刑事判決              99年度易字第3901號
公  訴  人  臺灣臺中地方法院檢察署檢察官
被      告  劉志民
上列被告因毒品危害防制條例案件，經檢察官提起公訴（99年度
毒偵字第3885號），因被告就被訴事實為有罪之陳述，經本院裁
定進行簡式審判程序，判決如下：
    主    文
劉志民施用第二級毒品，累犯，處有期徒刑陸月，如易科罰金以
新台幣壹仟元折算壹日。
    事實及理由
一、本件除於起訴書犯罪事實欄一、第7行「詎其猶不知悔改」
    補充為「又於民國99年間因違反毒品危害防制條例案件，經
    臺灣臺中地方法院檢察署檢察官於99年5月12日以99年度毒
    偵字第527號為緩起訴處分，緩起訴期間為99年6月14日至
    101年6月13日，詎其猶不知悔改，於上開緩起訴期間內」，
    及證據部分補充「被告劉志民於本院之自白」外，餘犯罪事
    實、證據及應適用之法條，均引用附件檢察官起訴書之記載
    。
二、爰審酌被告劉志民於民國94年間因施用毒品，經執行觀察、
    勒戒，嗣因2次施用第二級毒品案件，分別經本院95年度訴
    字第2446號判決判處有期徒刑6月確定（經96年度聲減字第
    525 號裁定減刑為有期徒刑3月）、96年度中簡字第937號判
    決判處有期徒刑3月，另外因2次施用第一級毒品案件，分別
    經96 年度訴字第237號判決判處有期徒刑10月（經97年度聲
    減字第465號裁定減刑為有期徒刑5月），及上開緩起訴處分
    ，經徒刑執行完畢，仍未戒絕毒癮，於緩起訴處分期間內再
    次施用第二級毒品甲基安非他命乙次，施用毒品主要戕害自
    身健康，及犯後原於偵查中否認施用第二級毒品，辯稱誤飲
    「猴子」置入甲基安非他命殘渣之礦泉水云云，嗣於本院坦
    承犯行，尚知悔悟及檢察官具體求刑有期徒刑6月以上等一
    切情狀，量處如主文所示之刑，並諭知易科罰金之折算標準
    。
應適用之法條：刑事訴訟法第273條之1第1項、第299條第1項前
段、第310條之2、第454條第2項，毒品危害防制條例第10條第2
項，刑法第11條前段、第47條第1項、第41條第1項前段。
本案經檢察官陳永豐到庭執行職務。
中    華    民    國    99    年    12    月    31    日
                  刑事第三庭 法  官  蕭一弘
上為正本係照原本作成
如不服本判決，應於收受本判決後十日內向本院提出上訴書狀，
其未敘述上訴理由者，並得於提起上訴後十日內向本院補提理由
書狀（均須按他造當事人之人數附繕本）「切勿逕送上級法院」
                             書記官  黃士益
中    華    民    國    99    年    12    月    31    日
附錄本案論罪科刑法條全文：
毒品危害防制條例第10條
施用第一級毒品者，處 6 月以上 5 年以下有期徒刑。
施用第二級毒品者，處 3 年以下有期徒刑

司法院資訊處製作；財團法人民間司法改革基金會備份。
